# 私车公用情况下为员工报销车船税的财税处理

提问人：国米的风 时间：2019-03-26 18:56:15
如题：公司与员工签订私车公用协议，由公司负担每年的车船税。
会计处理：为员工报销的车船税计入税金及附加还是直接计入期间费用？
税务处理：有些地方税局要求为员工报销的车船税不得税前扣除，请教大家各地是不是都是这个政策？

回答人：chenyiwei
车船税是与车辆的持有而不是使用相关的税种，本来不应由企业承担（不论对应的车辆是否私车公用），因此企业为员工报销车船税应计入管理费用——职工薪酬费用，而不是税金及附加。